【裁判字號】    99,審易緝,39
【裁判日期】    990625
【裁判案由】    竊盜
【裁判全文】
臺灣桃園地方法院刑事判決            99年度審易緝字第39號
公  訴  人  臺灣桃園地方法院檢察署檢察官
被      告  庚○○
上列被告因竊盜案件，經檢察官提起公訴（98年度偵字第13423
、14699 號），被告於本院準備程序進行中，就被訴事實為有罪
之陳述，經本院告知簡式審判程序意旨，並聽取當事人之意見後
，本院裁定依簡式審判程序審理，判決如下：
    主    文
庚○○竊盜，累犯，處有期徒刑伍月，如易科罰金，以新臺幣壹
仟元折算壹日；又竊盜，累犯，處有期徒刑伍月，如易科罰金，
以新臺幣壹仟元折算壹日；又竊盜，處有期徒刑伍月，如易科罰
金，以新臺幣壹仟元折算壹日；又竊盜，處有期徒刑伍月，如易
科罰金，以新臺幣壹仟元折算壹日；又竊盜，處有期徒刑伍月，
如易科罰金，以新臺幣壹仟元折算壹日；又竊盜，處有期徒刑伍
月，如易科罰金，以新臺幣壹仟元折算壹日；應執行有期徒刑貳
年，如易科罰金，以新臺幣壹仟元折算壹日。
    事    實
一、緣庚○○前於民國90年間因竊盜案件，經臺灣新竹地方法院
    以91年度易字第79號判處有期徒刑8 月確定，於93年3 月6
    日執行完畢（於下列事實(一)、(二)均構成累犯）。詎其仍不知
    悔改，復分別意圖為自己不法所有，而為下列行為：
  (一)於98年1 月22日某時，在桃園縣桃園市○○路939 號遠東愛
    買量飯店內停車場入口處，徒手竊取戊○○所有之門號0000
    000000號、SONY ERICSSON 廠牌、型號W350I 、序號000000
    000000000 號行動電話1 支。得手後，於98年1 月22日，至
    址設於桃園縣中壢市○○路15之2 號宏祐鐘錶（現已更名為
    嘟比小站通訊行），將上開手機以新臺幣（下同）1000元之
    代價，變賣予不知情之該店負責人陳彥瑋，嗣經員警循線查
    獲。
  (二)於98年2 月11日19時許，在址設於新竹縣新竹市○○路○ 段
    101 號清華大學內操場觀眾席上，徒手竊取乙○○所有之門
    號0000000000號、NOKIA 廠牌、型號N81 、序號0000000000
    00000 號行動電話1 支。得手後，於98年2 月11日，至址設
    於桃園縣中壢市○○路1 之29號大鴻通信廣場，將上開手機
    以4000元之代價，變賣予不知情之該店負責人許傳勳，嗣經
    員警循線查獲。
  (三)於98年4 月8 日20時許，在址設於新竹縣新竹市○區○○路
    1001號交通大學內操場階梯上，徒手竊取丙○○所有之門號
    0000000000號、SONY ERICSSON （起訴書誤載為SONY）廠牌
    、型號W800、序號00000000000000000（起訴書誤載為00000
    0000000000）號行動電話1 支。得手後，於98年4 月9 日，
    至上址宏祐鐘錶（現已更名為嘟比小站通訊行），將上開手
    機以新臺幣（下同）900 元之代價，變賣予不知情之該店負
    責人陳彥瑋，嗣經員警循線查獲。
  (四)於98年4 月13日18時許，在上址清華大學內操場上，徒手竊
    取甲○○所有之門號0000000000號、NOKIA 廠牌、型號6120
    、序號000000000000000 號行動電話1 支。得手後，於98年
    4 月14日，至上址大鴻通信廣場，將上開手機以2200元之代
    價，變賣予不知情之該店負責人許傳勳，嗣經員警循線查獲
    。
  (五)於98年4 月28日20時30分許，在上址交通大學內操場棋杆下
    ，徒手竊取丁○○所有之門號0000000000號、APPLE 廠牌、
    型號I-PHONE-8GB 、序號000000000000000 號行動電話1 支
    。得手後，於98年4 月29日，至上址大鴻通信廣場，將上開
    手機以5000元之代價，變賣予不知情之該店負責人許傳勳，
    嗣經員警循線查獲。
  (六)於98年6 月1 日19時許，在上址交通大學內操場上，徒手竊
    取己○○所有之門號0000000000號、SONY ERICSSON （起訴
    書誤載為SONY）廠牌、型號W580I （起訴書誤載為W580）、
    序號000000000000000 號行動電話1 支。得手後，於98年6
    月2 日，至上址大鴻通信廣場，將上開手機以1600元之代價
    ，變賣予不知情之該店負責人許傳勳，嗣經員警循線查獲。
二、案經桃園縣政府警察局中壢分局報請臺灣桃園地方法院檢察
    署檢察官偵查起訴。
    理    由
一、上揭犯罪事實，業據被告庚○○於警詢、本院準備程序及審
    理中均坦承不諱，核與證人即被害人戊○○、乙○○、丙○
    ○、甲○○、丁○○、己○○於警詢中之指述及證人陳彥瑋
    、許傳勳於警詢中之證述若合符節，並有中古手機（二手機
    ）買賣契約書2 份、詮邦實業有限公司大鴻通信廣場中古機
    回收買賣契約書4 份、通聯調閱查詢單6 份及贓物認領保管
    單1 份在卷可稽，足認被告前揭不利於己之自白確與事實相
    符，洵堪採為論罪科刑之依據。是本案事證明確，被告犯行
    堪以認定，應依法論科。
二、核被告所為，均係犯刑法第320 條第1 項之竊盜罪。被告所
    犯上開6 罪間，犯意各別，行為互殊，應分論併罰。又被告
    有如事實欄一所載之犯罪科刑及執行完畢紀錄，此有卷附臺
    灣高等法院被告前案紀錄表1 份在卷可按，其於受徒刑執行
    完畢後，5 年內故意再犯本件事實欄一(一)、(二)有期徒刑以上
    之罪，皆為累犯，均應依刑法第47條第1 項規定加重其刑。
    爰審酌被告正值壯年，竟不思以正當手段獲取財物，反而多
    次竊取他人之物，不法侵害他人財產，造成被害人等受有財
    產上之損害，素行非佳，及其犯罪之動機、目的、手段、犯
    後坦承犯行、態度良好，且所竊取之物其一已由被害人領回
    等一切情狀，分別量處如主文所示之刑，並均諭知易科罰金
    之折算標準，暨定其應執行之刑，以示懲儆。又按刑法第41
    條原規定：「前項（即易科罰金之折算標準）規定於數罪併
    罰，其應執行之刑未逾6 月者，亦適用之。」該規定於98年
    1 月21日修正為：「第1 項至第3 項規定於數罪併罰，其應
    執行之刑未逾6 個月者，亦適用之。」並移列於同條第8 項
    ，且自98年9 月1 日起施行，其關於數罪併罰，數宣告刑均
    得易科罰金，而定應執行之刑逾6 個月者，排除適用同條第
    1 項得易科罰金之規定部分，業經98年6 月19日大法官釋字
    第662 號解釋宣告自該解釋公布日起失其效力。嗣刑法第41
    條已於98年12月30日修正公布，同條第8 項修正為「第1 項
    至第4 項及第7 項之規定，於數罪併罰之數罪均得易科罰金
    或易服社會勞動，其應執行之刑逾6 月者，亦適用之。」並
    自99年1 月1 日起生效施行。本院以為，此為前述大法官釋
    字第662 號之明文化，無庸比較新舊法，而應直接適用之。
    本件被告庚○○所犯各罪宣告刑均得易科罰金，雖經本院合
    併定應執行刑超過有期徒刑6 月，依前述說明，仍應就該部
    分應執行之刑併諭知易科罰金之折算標準。
據上論斷，應依刑事訴訟法第273 條之1 第1 項、第299 條第1
項前段，刑法第320 條第1 項、第47條第1 項、第41條第1 項前
段、第8 項、第51條第5 款，刑法施行法第1 條之1 第1 項、第
2 項前段，判決如主文。
本案經檢察官丁俊成到庭執行職務。
中    華    民    國     99    年    6    月    25    日
                  刑事庭   法  官     林靜梅
以上正本證明與原本無異。
如不服本判決應於收受判決後10日內向本院提出上訴書狀，並應
敘述具體理由。其未敘述上訴理由者，應於上訴期間屆滿後20日
內向本院補提理由書( 均須按他造當事人之人數附繕本) 「切勿
逕送上級法院」。
                           書記官     施春祝
中    華    民    國     99    年    6    月    25    日
附錄本案論罪科刑法條：
刑法第320 條第1 項
意圖為自己或第三人不法之所有，而竊取他人之動產者，為竊盜
罪，處5 年以下有期徒刑、拘役或5 百元以下罰金。

司法院資訊處製作；財團法人民間司法改革基金會備份。
